【裁判字號】    89,易,169
【裁判日期】    890705
【裁判案由】    傷害
【裁判全文】
臺灣花蓮地方法院刑事判決                八十九年度易字第一六九號
    公訴人  臺灣花蓮地方法院檢察署檢察官
    被  告  乙○○
            甲○○
右列被告因傷害案件，經檢察官提起公訴（八十九年度偵字第二七一號），本院判決
如左：
    主  文
乙○○、甲○○共同傷害人之身體，各處有期徒刑肆月，如易科罰金，均以新台幣玖
佰元折算壹日。
    事  實
一、甲○○與戊○○於民國（下同）八十八年十二月七日晚間酒後發生口角，甲○○
    遂心生不滿，與乙○○共同基於傷害之犯意聯絡，於同年十二月十日下午二時許
    ，由甲○○至戊○○花蓮縣玉里鎮三民里九鄰四十五號家中，邀約戊○○一起至
    同里九十九號張金標住處飲酒，嗣戊○○跟隨甲○○前往後，於張金標住處前，
    竟由守候在該處之乙○○持木棍乙支先毆打戊○○腰部二下，嗣木棍遭戊○○奪
    下後，繼由甲○○再徒手與戊○○扭打，致使戊○○因此受到右腰瘀血、疑似右
    腎鈍傷等傷害。
二、案經被害人戊○○訴由花蓮縣警察局玉里分局報告臺灣花蓮地方法院檢察署檢察
    官偵查起訴。
    理  由
一、訊據被告甲○○、乙○○均矢口否認前揭犯行，被告甲○○辯稱：我並未毆打戊○○，前些日子有吵架，我有至戊○○家叫他到張金標家喝酒，戊○○在外面沒
    有進去，我進去張金標家喝酒，丙○○說乙○○倒在外面，我就出去，問戊○○
    說乙○○為何會在地上，戊○○說他沒有看到，然後我與戊○○拉拉扯扯，二個
    人口氣都很不好，其他的我就不知道了云云。被告乙○○辯稱：並未毆打戊○○
    ，八十八年十二月十日當天早上八、九點去張金標家中喝酒，不知道喝到幾點鐘
    ，我是躺在外面被丙○○、胡義貴他們扶起來，就回家睡覺，到第二天才起來，
    我不曉得為什麼會躺在外面，也不知道有沒有打戊○○云云；於檢察官偵查中辯
    稱：我剛出門後腦即遭敲擊，隨即昏倒，並不知道是被誰打的云云。經查，右揭
    犯罪事實，業據被害人戊○○指述綦詳，而證人胡義貴於警訊時及偵查中均證稱
    ：八十八年十二月十日有去玉里三民九十九號張金標的家，後來乙○○和甲○○
    一起出去，過約五分鐘，聽到甲○○和戊○○在吵架，我看道乙○○倒在地上，
    甲○○用腳踢戊○○的大腿，便上前將二人拉開等語，證人丁○○於警訊時證稱
    ：我聽到外面說話很大聲，我就出去，看就看到甲○○及戊○○二人推來推去等
    語，足認被害人戊○○係受被告甲○○之邀前去張金標家，而被告甲○○、乙○○二人在戊○○到達後並一同在屋外與戊○○碰面，乙○○隨後倒地，參酌被害
    人與甲○○於三日前甫因細故發生口角等情及告訴人所述情節，衡諸經驗法則，
    乙○○應係受甲○○之邀共同毆打戊○○，經戊○○抵抗反擊而倒地並非無故遭
    殃，此外，復有行政院國軍退除役官兵輔導委員會玉里榮民醫院診斷書乙紙在卷
    及木棍乙支扣案可稽，本件事證明確，被告二人所辯不足採信，犯行均堪認定。
    又本件事證明確，待證事實已明，被告二人聲請傳訊之證人丙○○以證明彼等未
    毆打被害人等情，經本院屢次傳喚不到（依警卷查捕逃犯作業個別查詢報表其人
    在通緝中），且本院認無待其作證之必要，併此敘明。
二、核被告二人所為，均係犯刑法第二百七十七條第一項之傷害罪。被告二人間有犯
    意聯絡與行為分擔，應論以共同正犯。爰審酌被告二人之素行、因細故即以暴力
    加害、犯罪之手段、對被害人所造成之傷害、犯罪後仍矢口否認犯行，復未彌補
    被害人所受之損害等一切情狀，分別量處如主文所示之刑，並諭知易科罰金之折
    算標準。而扣案木棍據被害人戊○○所述為被告乙○○於至案發地點馬路對面取
    得之物，尚無從認為係被告乙○○所有之物，爰不另為沒收之諭知，併此敘明。
據上論結，應依刑事訴訟法第二百九十九條第一項前段，刑法第二百七十七條第一項
、第二十八條、第四十一條，罰金罰鍰提高標準條例第一條前段、第二條，判決如主
文。
中      華      民      國    八  十 九   年     七     月       五     日
                              臺灣花蓮地方法院刑事庭
                                  法  官  湯  文  章
右正本證明與原本無異。
如對本判決不服，應於送達後十日內，向本院提出上訴狀。（應抄附繕本）告訴人或
被害人如對於本判決不服者，應具備理由請求檢察官上訴，其上訴期間之計算係以檢
察官收受判決正本之日期為準。
                                  法院書記官
中      華      民      國    八  十  九  年     七     月       五日
附錄本判決論罪之法律條文：
刑法第二百七十七條：
傷害人之身體或健康者，處三年以下有期徒刑，拘役或一千元以下罰金。
犯前項之罪，因而致人於死者，處無期徒刑或七年以上有期徒刑，致重傷者，處三年
以上、十年以下有期徒刑。


司法院資訊處製作；財團法人民間司法改革基金會備份。
